【裁判字號】    98,易,1116
【裁判日期】    980630
【裁判案由】    毒品危害防制條例
【裁判全文】
臺灣板橋地方法院刑事判決              98年度易字第1116號
公  訴  人  臺灣板橋地方法院檢察署檢察官
被      告  甲○○
上列被告因違反毒品危害防制條例案件，經檢察官提起公訴（98
年度毒偵字第2862號），本院依簡式審判程序，判決如下：
    主      文
甲○○施用第二級毒品，累犯，處有期徒刑陸月，如易科罰金，
以新臺幣壹仟元折算壹日。
扣案之甲基安非他命壹包（驗餘淨重零點玖伍陸玖公克）沒收銷
燬之，包裝上開甲基安非他命之外包裝袋壹只沒收。
    事      實
一、甲○○：(一)於民國94年間，因施用毒品案件，經本院以94年
    度毒聲字第2631號裁定送觀察、勒戒後，認無繼續施用毒品
    傾向，於95年3 月13日執行完畢釋放出所，復經臺灣板橋地
    方法院檢察署檢察官以94年度毒偵字第6623號為不起訴處分
    確定；(二)於96年間，因違反毒品危害防制條例（施用毒品）
    案件，經本院以96年度簡字第2438號判決判處有期徒刑3 月
    確定，復經本院以96年度聲減字第5053號裁定減為有期徒刑
    1 月又15日確定，於96年9 月6 日易科罰金執行完畢；(三)於
    97年間，因違反毒品危害防制條例（施用毒品）案件，經本
    院以97年度簡字第1443號判決判處有期徒刑4 月確定，於97
    年8 月26日因徒刑易科罰金執行完畢；(四)於同年間，因違反
    毒品危害防制條例（施用毒品）案件，經本院以97年度簡字
    第6426號判決判處有期徒刑4 月確定，於97年12月12日易科
    罰金執行完畢；(五)於同年間，因違反毒品危害防制條例（施
    用毒品）案件，經本院以97年度簡字第8740號判決判處有期
    徒刑5 月確定，於97年12月22日易科罰金執行完畢。詎其猶
    不知悔改，於前開(一)所示之觀察、勒戒執行完畢釋放後5 年
    內，復基於施用第二級毒品甲基安非他命之犯意，於98年3
    月17日0 時許，在其位於臺北縣三重市○○路○ 段7 號之1
    號2 之住處，將第二級毒品甲基安非他命置於吸食器上，用
    火燒烤吸聞所生煙霧之方式，施用第二級毒品甲基安非他命
    1 次，旋於同日20時5 分許（起訴書誤載為該日20時10分許
    ），在臺北市○○街31號前為警查獲，並扣得其所有而供其
    施用第二級毒品所用之甲基安非他命1 包（驗餘淨重0.9569
    公克，起訴書誤繕為淨重0.99公克），且經採集其尿液送驗
    ，始悉上情
二、案經臺北市政府警察局中山分局移送臺灣板橋地方法院檢察
    署檢察官偵查起訴。
    理      由
一、本案被告甲○○所犯係死刑、無期徒刑、最輕本刑為3 年以
    上有期徒刑或高等法院管轄第一審案件以外之罪，其於準備
    程序中就被訴事實為有罪之陳述，經本院告知簡式審判程序
    之旨，並聽取檢察官、被告之意見後，經本院裁定進行簡式
    審判程序，合先敘明。
二、上揭犯罪事實，業據被告於警詢、偵查及本院審理時坦承不
    諱，且被告為警查獲後所排放之尿液，經採樣送請臺灣尖端
    先進生技醫藥股份有限公司，先以EIA 酵素免疫分析法初步
    檢驗，再以GC/MS 氣相層析質譜儀法確認檢驗，均呈甲基安
    非他命陽性反應之情，有該公司98年3 月27日濫用藥物檢驗
    報告1 紙在卷足參（見臺灣板橋地方法院檢察署98年度毒偵
    字第2862號偵查卷第5 之1 頁），且有查獲照片2 幀存卷可
    佐（見臺灣臺北地方法院檢察署98年度毒偵字第1010號偵查
    卷第16頁），此外，尚有被告所有而供其施用第二級毒品所
    用之甲基安非他命1 包（驗餘淨重0.9569公克）扣案可資佐
    證，而扣案之前開甲基安非他命經送請交通部民用航空局航
    空醫務中心鑑定，確含第二級毒品甲基安非他命成分，淨重
    0.9570公克，取樣0.0001公克，餘重0.9569公克等情，有該
    局98年3 月26日航藥鑑字第0981587 號毒品鑑定書1 紙佐卷
    可考（見臺灣板橋地方法院檢察署98年度毒偵字第2862號偵
    查卷第10頁），足認被告自白與事實相符，堪以採信。再被
    告有如事實欄一、(一)所示之觀察、勒戒執行完畢之情，有臺
    灣高等法院被告前案紀錄表在卷可佐，顯見其係於上開觀察
    、勒戒執行完畢釋放後，5 年內再犯施用第二級毒品之罪甚
    明。本案事證明確，被告犯行堪以認定，應依法論科。
三、查甲基安非他命係毒品危害防制條例第2 條第2 項第2 款所
    稱之第二級毒品。核被告施用第二級毒品甲基安非他命之行
    為，係犯同條例第10條第2 項之施用第二級毒品罪。其施用
    第二級毒品前後，持有第二級毒品之低度行為，為施用之高
    度行為所吸收，不另論罪。被告有如事實一之(二)至(五)所示之
    犯罪科刑及執行情形，有臺灣高等法院被告前案紀錄表在卷
    可稽，其於上開有期徒刑執行完畢後5 年內，故意再犯本案
    有期徒刑以上之罪，為累犯，應依刑法第47條第1 項之規定
    ，加重其刑。爰審酌被告前因施用毒品，獲得不起訴處分之
    寬典，並經法院判處罪刑確定，仍無法戒絕毒癮，再次漠視
    法令禁制而犯本罪，惟其施用毒品所生危害，實以自戕身心
    健康為主，對於他人生命、身體、財產等法益，尚無明顯而
    重大之實害，兼衡其犯罪後坦承犯行，已知悔悟等一切情狀
    ，量處如主文所示之刑，並諭知易科罰金之折算標準，以示
    懲儆。
四、扣案之甲基安非他命1 包（驗餘淨重0.9569公克），係查獲
    之第二級毒品，不問是否屬於被告所有，應依毒品危害防制
    條例第18條第1 項前段之規定，沒收銷燬之。又包裝上開甲
    基安非他命之外包裝袋1 只（並非不可與毒品分離，係用於
    包裹毒品，防止其裸露、潮濕，便於攜帶施用），係被告所
    有而供其施用第二級毒品所用之物，業據被告於警詢時供明
    在卷，併依刑法第38條第1 項第2 款之規定，宣告沒收。
五、又中華民國96年罪犯減刑條例雖於96年7 月4 日制定公布，
    並自同年月16日施行，然本案被告之犯罪日期為98年3 月17
    日，係在該條例第2 條所規定之96年4 月24日以後，是本案
    核與減刑之要件不符，自不得減刑，末此指明。
據上論斷，應依刑事訴訟法273 條之1 第1 項、第299 條第1 項
前段，毒品危害防制條例第10條第2 項、第18條第1 項前段，刑
法第11條前段、第47條第1 項、第41條第1 項前段、第38條第1
項第2 款，判決如主文。
本案經檢察官郭季青到庭執行職務。
中    華    民    國    98    年    6     月    30    日
                  刑事第十六庭  法  官  鄧雅心
以上正本證明與原本無異。
如不服本判決應於收受判決後10日內向本院提出上訴書狀，並應
敘述具體理由。其未敘述上訴理由者，應於上訴期間屆滿後20日
內向本院補提理由書（均須按他造當事人之人數附繕本）「切勿
逕送上級法院」。
                                書記官  王小芬
中    華    民    國    98    年    6     月    30    日
附錄本案論罪科刑法條
毒品危害防制條例第十條
施用第一級毒品者，處六月以上五年以下有期徒刑。
施用第二級毒品者，處三年以下有期徒刑。


司法院資訊處製作；財團法人民間司法改革基金會備份。
